臺灣臺北地方法院民事判決　　　　　　　95年度訴字第9197號
原　　　告　　丙○○
訴訟代理人　　王中平律師
複　代理人　　丁○○
　　　　　　　壬○○
被　　　告　　乙○○
　　　　　　　辛○○
　　　　　　　甲○○
上列三人共同
訴訟代理人　　楊華興律師
複　代理人　　庚○○　住台北市○○路204巷26號6樓
上列當事人間分配表異議之訴事件，本院於民國96年11月29言詞
辯論終結，判決如下：
    主  文
本院九十四年度執字第三八六四五號清償債務強制執行事件，就
債務人聖瑞國際行銷股份有限公司財產執行所得金額所制作之分
配表，被告乙○○受分配之金額新台幣壹佰零肆萬壹仟貳佰零貳
元、被告甲○○受分配之金額新台幣肆拾伍萬貳仟貳佰柒拾元
、被告辛○○受分配之金額新台幣伍拾萬伍仟陸佰伍拾元，
均應予剔除，改由原告受分配。
訴訟費用由被告乙○○負擔四分之二，由被告甲○○負擔四分之
一，餘由被告辛○○負擔。
原告假執行之聲請駁回。
    事實及理由
一、原告方面：
  (一)緣原告（即債權人）對訴外人（即債務人）聖瑞國際行銷股
    份有限公司（下稱聖瑞公司）執行假扣押債權，經本院94年
    度執字第38645號執行在案，嗣後被告等3人分別以支付命令
    （本院94年度促字第11854、11855、11856號）取得執行名
    義，聲明參與分配，經於民國95年4月1日作成分配表。原告
    對分配表不同意，於95年4月19日具狀聲明異議，復經被告
    等於95年6月5日具狀陳報反對。查被告等3人之支付命令聲
    請狀格式、字形完全一致，同時遞狀，所持借據格式、字形
    完全一致，並且被告等3人所陳報之聖瑞公司之公司登記事
    項卡，竟是由「聖瑞公司」親自向台北市政府申請，顯然係
    虛偽配合製造執行名義，意圖分配原告所假扣押之案款。聖
    瑞公司之前負責人戊○○業已坦承訴外人陳傳中律師幕後主
    使製造假債權乙事，而該公司之現任負責人黃世仲不知該系
    爭3筆借款，亦不識被告等3人。更甚者，訴外人陳傳中律師
    偽造聖瑞公司之委任狀及聲明承受訴訟狀，與原告纏訟（見
    本院94年度訴字第820號、台灣高等法院95年上字第273號等
    卷宗，阻擾原告債權之行使，另方面製造假債權，企圖就原
    告已執行假扣押之案款分配圖利。復查聖瑞公司於94年2月
    23日決議增資新台幣（下同）1,000萬元，94年3月2日繳足
    增資股款，陳傳中律師繳足140萬元，並於94年3 月14日當
    選為董事。陳傳中律師對於公司此時有高額現金事實清楚了
    解，又據被告所陳系爭借款皆由陳傳中律師介入，陳傳中律
    師分明知悉聖瑞公司有1,000萬元巨額現金，為何不先處理
    ，卻在原告假扣押後，一路支付命令及強制執行等追索動作
    ？職是，被告等3人在94年1月至3月間所為之借款顯不合理
    ，聖瑞公司資金充裕，毫無借款之需要，亦無積欠不還之道
    理。另依國稅局函覆資料可悉，被告乙○○沒有分毫財產，
    被告辛○○財產寥寥可數，二人應無借貸之資力。
  (二)被告參與分配所持之執行名義係支付命令，而支付命令所憑
    之證據係未經己○○授權或同意而偽造印鑑、印文製作之借
    據。支付命令所憑之證據既係偽造，被告不法取得執行名義
    ，據以聲請參與分配之分配金額即應剔除，應毋庸再由其他
    資訊考慮借款是否真實存在。
  (三)借據所示簽具之時間根本與其等在本案中所答辯之事實不同
    。且如此巨額借款，資金流向紀錄欠缺，連借據也不經嚴謹
    簽具，在約定清償日如此短蹴下，不在交付金錢之時取得借
    據要待何時？何況依其等所陳有些款項係當面交付，如此簡
    陋之借據又無需費時，不及時取借據實不合理。
  (四)被告3人之3筆借款皆係短期高額借貸，通常係緊急需求應急
    之用，債權人應會格外謹慎注意債信、還款能力、及利息違
    約金之約定，書面證據更須特別注意。而此三筆借款，除借
    據時間與被告今日所陳借款時間不符外，竟又毫不要求人保
    、物保，且皆未約定利息及違約金，顯不合理。況辛○○之
    約定借款返還日（3月31日）次日，以及甲○○之約定借款
    返還日（4月1日）當日，即係乙○○之借款日，二筆該還的
    金額依借據所示合計為284萬元 (154萬+130萬)，與乙○○
    借據所示之金額300萬元相當。聖瑞公司不僅未對許、王如
    期還款，反而另向乙○○借取幾乎與許、王等額之款項，亦
    即與原告已扣押金額300萬元等額之款項，不合常理。
  (五)癸○○之證詞諸多不實：其陳稱交付時間為下午，銀行紀錄
    提領時間則為早上10：59；其陳稱只領一筆，事實紀錄則在
    二分鐘前10：57卻另有提領2萬8,702元；其陳稱戊○○瘦瘦
    的、170公分，事實上戊○○175公分、體胖，85公斤，絕非
    所陳瘦瘦的（見96年3月21日民事陳報狀附件一）。
  (六)乙○○94年12月18日所發桃園府前郵局第801號存證信函稱
    1.甲○○借款本金為120萬元，2.辛○○借款本金為130萬元
      由癸○○交戊○○，3.乙○○則非屬借款，由戊○○、己○○親收。可知至少乙○○部分絕非借款。且主張之金額
      與借據不符。
  (七)被告辯稱聖瑞公司銀行帳戶當時無可動用資金，此與卷內證
    據不符，公司帳戶於其時一直保持高額存款，不虞匱乏，顯
    無借貸之必要。94年3月2日聖瑞公司握有增資1,000萬款項
    ，乙○○主張94年3月18日借款一百多萬，之後陸續再借，
    確不合理。而當時已有鉅額款項卻仍不清償已借之款項，陳
    傳中律師擔任董事，對該筆與自己情理相關且事後汲汲營營
    積極介入爭執、關切萬分之借款不予聞問，未建議索償或主
    導清償，豈無疑問？
  (八)陳傳中律師受聖瑞公司委任為董事，又係法律顧問，依法對
    公司負忠實及善良管理人之義務，如何能再受被告三人委任
    以自己之委任公司作為對造，行使法律行為？參諸律師倫理
    規範第30條1、3、4、6、7款，可認妥當？要非為自己之利
    益何需如此？其入股款項之來源在訴訟中受質疑? 始終未能
    提出證據證明，該投資款項應即源自系爭三筆款項。
  (九)被告96年6月4日民事答辯狀第4頁狀陳「原告請求聖瑞公司
    退還股金敗訴，即認應屬戊○○個人購買丙○○股份之行為
    ，並判決戊○○個人應給付丙○○300萬元。如是觀之，本
    件原告之債務人應是戊○○個人，而非聖瑞公司。」再觀諸
    96年5月11日訊問中乙○○稱：「（問：當初你說在陳傳中
    找你借錢時，有無提到公司是出了什麼問題？）他說聖瑞公
    司有位股東要退股，資金調度不來。」相應對照，可知借款
    乙事係「戊○○本人」自己借貸，退股非由公司收受，而係
    戊○○買受股份，系爭借款當然與公司無關。
  (十)查聖瑞公司資金不虞潰乏，無高額短期借貸之需要：
    1.由台北市商管處之聖瑞公司資料可稽，聖瑞公司94年2 月
      23日決議增資1,000萬元，94年3月2繳足增資股款，陳傳
      中律師繳足140萬元。陳傳中律師並於94年3月14日當選為
      董事。故聖瑞公司至少在94年3月2日絕對有現金1,000萬
      元，何需向被告等「高額短期」借貸？若已先行借款，又
      有何理由不予還款？尤其陳傳中律師在此時繳交股款入股
      ，並當選為董事，對於公司此時存有高額現金之事實清楚
      了解，而據其所陳系爭借款又皆由其介入，被告借據所示
      之借款期間分別為二個月、一個月、十日，極為短期，陳
      傳中律師分明知悉高額短期借貸、分明知悉聖瑞公司有
      1,000萬元巨額現金，為何不先為處理，卻在隔數日原告
      假扣押後，一路支付命令及強制執行等追索動作？又若陳
      傳中律師知悉聖瑞公司已陷入需要高額短期借貸之境，為
      何願意投入140萬元巨額入股，甚至擔任董事？為何擔任
      董事又反為被告等向公司求償？既違反民法受任人義務、
      公司法董事義務、又違反律師倫理規範。顯然極不合理。
      2.由台北市商業管理處之聖瑞公司資料可稽，聖瑞公司94
      年3月2日資產負債表所列流動資產中有銀行存款現金
      1,004 萬0,633元，而流動負債科目中僅有應付費用132萬
      3,369 元和銷項稅額97萬4,865元，並無短期借款。且公
      司資金充裕毫無借貸之必要，更無積欠不還之理。並聲明
      ：本院94年度執字第38645號強制執行事件，於95年4月1
      日制作之分配表，被告乙○○受分配之金額104萬1,202元
      、被告甲○○受分配之金額45萬2,273元、被告辛○○受
      分配之金額53萬5,653元，均應予剔除，改由原告受分配
      。且願供擔保請准宣告假執行。
二、被告方面：
  (一)訴外人戊○○係聖瑞公司之董事，依法為聖瑞公司之名義及
    實質負責人，而訴外人己○○僅具會計專業，且當時與戊○○有男女朋友關係，是平常僅負責管理聖瑞公司之財務會計
    工作，其餘對外代表公司接洽事務，則均由戊○○直接代行
    之。
  (二)原告另以己○○、周靜華、周靜芬三姐妹持股占公司百分之
    六十，94年3月14日增資後更有增加，而己○○、周靜華分
    別為前後最大持股，理所當然己○○任實際負責人云云。惟
    查：1.己○○、周靜華、周靜芬縱係姐妹，但人格各別，何
    以三人「持股」可一併計入己○○之持股，且據此推論「理
    所當然己○○任實際負責人」，令人費解。況董事長係由董
    事互推之，周靜華、周靜芬並非董事，是縱設持股百分之百
    ，亦無推選己○○擔任董事長或「實際負責人」之權利，益
    證原告前開所言，顯無足取。2.抑且，所謂「實際負責人」
    與「掛名負責人」，並非以持股數多寡分類，而係以是否實
    際行使、負擔負責人之權利、義務為斷。己○○僅係負責「
    財務會計」之人，其非實際行使、負擔負責人權利、義務之
    人，實已至臻灼然。3.訴外人黃世仲曾擔任聖瑞公司監察人
    ，且與戊○○、己○○熟識，自深知戊○○、己○○之關係
    及兩人辦理聖瑞公司業務之分工情形。是黃世仲於訴訟外、
    依其與戊○○、己○○共事之親身經歷，表示「戊○○始係
    聖瑞公司之負責人」，無非表示依其認知，戊○○始係實際
    行使、負擔聖瑞公司負責人權利、義務之人，自堪以佐證。
    原告忽略黃世仲曾擔任監察人乙職，又與戊○○、己○○熟
    識且共事等情，徒以黃世仲係94年9月12日始掛名為董事長
    ，遽認與己○○自93年7月26日起至94年7月6日止究竟係掛
    名或實際負責人之事實無涉云云，亦有誤會。
  (三)原告辯稱被告等三人「交付金錢予戊○○，若係借款，理當
    係借予戊○○個人」云云，亦屬謬誤，難以憑採。其理由如
    下 (備註：94年1月4日、1月27日，聖瑞公司遭扣押300萬元
    ，急需資金週轉。反之，並無證據足以認定戊○○有用錢之
    急需。)：1.被告甲○○之借款，係由其妻呂玉惠直接匯付
    聖瑞公司，且於借款時係收受聖瑞公司發行，票載發票日94
    年3月31日，受款人甲○○，票號PC0000000號，面額122萬
    5000元之支票，該支票曾於94年2月5日代收，嗣經聖瑞公司
    請求抽回。又收受聖瑞公司94年2月28日出具之借據乙紙。
    足徵主、客觀上，借貸關係之當事人均係聖瑞公司與被告甲○○無疑。2.被告辛○○之借款，雖係由會計人員癸○○，
    於陳傳中律師見證下交予戊○○，但於借款時係收受聖瑞公
    司發行，票載發票日94年4月1日，受款人辛○○，票號AG
    0000000號，面額142萬元之支票，該支票之背書人為己○○
    、戊○○、陳傳中，且收受聖瑞公司發行，票載發票日94年
    3月1日，到期日94年4月1日，受款人辛○○，票號WG
    0000000號，面額143萬元之本票。又收受聖瑞公司94年2月1
    日出具之借據乙紙。足徵主、客觀上，借貸關係之當事人均
    係聖瑞公司與被告辛○○無疑。3.被告乙○○之借款，其中
    180萬餘元，係當年農曆年間，經陳傳中律師轉交戊○○。
    另119萬餘元，則係94年3月18日直接匯付聖瑞公司。且收受
    聖瑞公司發行，票載發票日94年4月25日（嗣後改為94年6月
    25日），票號AG0000000號，面額142萬元之支票，該支票之
    背書人為己○○、戊○○。又收受聖瑞公司94年4月1日出具
    之借據乙紙。足徵主、客觀上，借貸關係之當事人均係聖瑞
    公司與被告乙○○無疑。原告另指稱被告乙○○毫無資力云
    云，惟依卷證資料所載，被告乙○○至少曾於94年3月18日
    匯付119萬餘元、94年4月11日匯付17萬元、94年4月20日匯
    付25萬元、94年6月13日匯付18萬元，共約179萬元，足證被
    告乙○○顯非無資力之人，原告徒以被告乙○○之資金調度
    流程，空言臆測被告乙○○「資力顯然匱乏，…，又何來資
    金再借百萬元」云云，顯與卷證資料不符，殆難憑採。
  (四)原告復質疑聖瑞公司於94年3月2日已增資1,000萬元，已無
    再借之理，且未立即返還舊欠，顯有疑義云云。然此係聖瑞
    公司資金運用之問題，聖瑞公司、戊○○、己○○始知，被
    告等三人僅係聖瑞公司之債權人，自無置喙餘地。況依公司
    實務，每筆資金均有其用途，非以清償舊欠為唯一要務，且
    前開每筆債務，依支票、本票或借據之記載，均係4、6月始
    屆期，不僅債務人無提前清償之義務，債權人亦無請求提前
    清償之權利。原告僅憑聖瑞公司已增資云云，遽斷聖瑞公司
    已無再借之理、未立即返還舊欠，豈無疑問云云，實難謂無
    昧於事實。
  (五)姑不論陳傳中律師是否違反律師倫理乙事，顯與本案爭點毫
    無關聯性。又原告當時為退還股金確已假扣押聖瑞公司資產
    ，以致聖瑞公司確有資金調度不來之困境，且查當時戊○○
    私人資產並未遭查封，顯無所謂資金調度不來之情，參以被
    告乙○○係直接將119 萬元匯付聖瑞公司，已如前述，足徵
    戊○○向乙○○借貸時，確係為聖瑞公司而非為個人調度資
    金而借貸。本院95年2月16日94年度訴字第820號判決雖認戊○○私人應負退款之債務，但戊○○自94年1月起陸續向被
    告等三人借款時，既無法預知該判決結果，且當時亦無任何
    個人資產遭凍結或扣押，足徵其個人應無所謂資金調度不來
    之情形，益證戊○○顯係為聖瑞公司而非為個人調度資金而
    借貸。殊不知，原告竟僅憑被告96年6月4日民事答辯狀第4
    頁曾援引該判決所認定之事實，再與乙○○前開陳述任意「
    相應對照」一番，竟即推論「可知借款乙事係戊○○本人自
    己借貸」云云，自嫌無稽。
  (六)以下所舉事證均足證被告等三人之債權，絕非假債權，原告
    空言指摘，不僅不符合常理，亦與卷證資料不符，自難憑採
    ：1.94年1月間，聖瑞公司僅有之大筆流動資金遭扣押，其
    企業危在旦夕（聖瑞公司於94年1月3日至7日，正在香港新
    世紀大酒店舉辦「兩岸會師事業研討會」之大型活動，被證
    八），自急於利用人脈關係籌措資金，此乃事理之常，無足
    為奇。嗣經熟識之陳傳中律師轉介向第三人借貸，簽發支票
    、出具借據，亦無違真實，何來假造債權可言。反之，原告
    持有戊○○於93年4月13日簽發、己○○背書之支票三紙，
    卻對93年5月始成立之聖瑞公司主張享有退還股款之300萬元
    債權，併據此聲請對聖瑞公司為假扣押，其法律上顯無理由
    ，已甚灼然。前開情事嗣後亦經台灣台北地方法院94年訴字
    第820號判決是認，自非無據。況查該訴訟之訴訟標的超過
    150萬元，乃得上訴於第三審法院之案件，且依目前司法實
    務，若非三、五年無法定讞。尤其聖瑞公司根本無法預知黃
    世仲竟於勝訴後突然與原告達成和解，是對原告竟能為本案
    之執行乙事，更無預期或認識，從而聖瑞公司又怎可能於收
    受假扣押執行命令後即著手製造假債權？2.易言之，94年1
    月間，聖瑞公司因資金遭假扣押，以致現金嚴重匱乏，其情
    勢已如燃眉，顯難不立即因應。反之，遭假扣押之資產顯無
    受本案執行之可能，且縱設必受本案執行，亦係三、五年後
    之事，從而，縱不能完全高枕無憂，至少尚可從容應對；是
    聖瑞公司於資產遭假扣押後，隨即陸續向被告等三人借貸約
    與假扣押金額相當之現金，若謂非為填補資金缺口，而係故
    意製造假債權，以待三、五年後以假債權參與分配云云，實
    屬無稽。足證原告一再指稱被告等三人對聖瑞公司之債權係
    假債權云云，純屬臆測，自無足採。3.原告丙○○明知返還
    出資之債，係與戊○○、己○○間之債權債務關係，卻覷覦
    聖瑞公司之資產，除先假扣押聖瑞公司資產，致聖瑞公司無
    法運作外，再以不詳方法說服己○○配合，使未經聖瑞公司
    董事會決議推選，擅自改由黃世仲接任董事長，又以不詳方
    法說服黃世仲配合，使不顧第一審已受勝訴判決，竟同意與
    之達成和解，由聖瑞公司代戊○○、己○○給付300萬元。
    如今卻僅憑個人主觀臆測，胡亂穿鑿附會，空言指摘被告等
    三人之債權為假債權云云，併據以提出分配表異議之訴，實
    難令人苟同。並聲明：原告之訴駁回。
三、兩造不爭執事項（見原告96年9月21日民事爭點整理二狀、
    被告96年9月14日民事爭點整理狀、本院96年9月21日言詞辯
    論筆錄）：
  (一)被告等3人皆於94年4月13日遞狀聲請支付命令，按號分別為
    ：台灣台北地方法院94年度促字第11854號、94年度促字第
    11855號、94年度促字第11856號。
  (二)被告等3人聲請支付命令所憑之借據分別為：
    1.辛○○：94年2月1日立據，貸予154萬元，約定94年3月31
      日返還。
    2.甲○○：94年2月28日立據，貸予130萬元，約定94年4月1
      日返還。
    3.乙○○：94年4月1日立據，貸予300萬元，約定94年4月10
      日返還。
  (三)被告等3人分別以上開確定之支付命令，聲請對原告台灣台
    北地方法院94年度執字第38645號強制執行案件所陳報之執
    行標的，為強制執行之聲請，經於95年4月1日作成分配表。
  (四)原告於95年4月19日具狀聲明異議，被告等3人於95年6月5日
    具狀陳報反對，是原告提起本件分配表異議之訴。
  (五)被告等3人就案關之支付命令及強制執行皆係委任陳傳中律
    師辦理。
  (六)聖瑞國際行銷股份有限公司（下稱聖瑞公司）於94年1月18
    日確實收受由訴外人呂玉惠（即被告甲○○之妻）匯入之
    120萬元現金（見附卷之聖瑞公司玉山銀行帳戶明細）。
  (七)94年3月18日有以被告乙○○名義存入現金1,195,000元
  (八)被告辛○○確於94年1月28日委請證人癸○○自被告辛○○
    名下帳戶提領130萬元現金。
  (九)聖瑞公司對於被告等3人分別依督促程序聲請核發之支付命
    令均未異議。
  (十)於被告3人支借金錢期間，聖瑞公司之名義負責人是己○○
    ，掌管聖瑞公司之財務會計。
四、本件爭點（見被告96年11月19日民事爭點整理狀續(一)、本院
    96 年11月29日言詞辯論筆錄）：
  (一)聖瑞公司形式上負責人己○○對聖瑞公司向被告甲○○、辛○○、乙○○等3人借款乙事，是否知情、同意、授權辦理
    借款？聖瑞公司實際上負責人戊○○有無辦理前開借款事宜
    之處理權、代理權或表見代理事實？被告甲○○等3人借款
    時，聖瑞公司之負責人係何人？
  (二)聖瑞公司與被告甲○○、辛○○、乙○○等3人有無成立消
    費借貸關係？
  (三)原告主張戊○○是本件消費借貸關係之債務人是否可採？
  (四)前開借款是否有所謂「回流現象」？是否已經清償而消滅？
  (五)被告甲○○等3人之債權金額及利息各係若干？
  (六)被告甲○○等3人參與分配是否合法？
五、得心證之理由：
  (一)按強制執行法第39條第1項於85年10月5日修正為「債權人或
    債務人對於分配表所載各債權人之債權或分配金額有不同意
    者，應於分配期日一日前，向執行法院提出書狀，聲明異議
    」；並於同法第41條第1項規定「異議未終結者，為異議之
    債權人或債務人，得向執行法院對於反對陳述之債權人或債
    務人提起分配表異議之訴。按「當事人主張有利於己之事實
    者，就其事實有舉證之責任」，民事訴訟法第277條定有明
    文。次按強制執行法第41條之分配表異議之訴屬形成之訴，
    訴訟標的為異議權，若原告係以被告聲明參與分配之債權不
    存在為異議權之理由，本質上即寓含有消極確認債權不存在
    訴訟之性質，則參與分配之債權存否乃判斷異議權有無之前
    提，亦即須先審理該債權存否後才就異議權加以判斷，於確
    認該有爭議之債權不存在後，始為剔除該債權於分配表外之
    形成判決，是依舉證責任分配法則，應由主張該債權存在之
    被告負舉證之責。查本件原告雖求為判決被告3人於系爭執
    行事件分配表中之應受分配額應予剔除，然其主張之事實實
    為否認被告參與分配之債權存在，依上開說明，即應由被告
    就其與聖瑞公司間之債權債務法律關係存在乙節負舉證之責
    ，待其完成舉證責任後，始由原告就被告系爭參與分配債權
    不實之權利障礙事實負舉證責任。
  (二)又按當事人主張有金錢借貸關係存在，須就其發生所須具備
    之特別要件即金錢之交付及借貸意思表示互相一致負舉證之
    責任，若僅證明有金錢之交付，未證明借貸意思表示互相一
    致者，尚不能認為有金錢借貸關係存在（最高法院81年台上
    字第2372號判決要旨參照）。本件被告3人抗辯參與分配之
    債權係借款債權，而原告否認被告3人參與分配之債權存在
    ，依上開說明，即應由被告就其與聖瑞公司間之金錢借貸債
    權債務法律關係存在乙節負舉證之責，即就金錢之交付及借
    貸意思表示互相一致負舉證之責任。本件訴外人聖瑞公司自
    93年7月21日起至94年6月22日止，係由證人己○○任董事長
    ，業經本院依聲請向台北市政府調閱該公司歷次公司變更登
    記事項表、股東名簿、董事會議紀錄等資料查明屬實，兩造
    對之亦不爭執。而證人己○○到庭證稱被告3人聲請支付命
    令所憑之借據三紙並不是聖瑞公司製作，伊沒有授權陳傳中
    律師或他人製作借據，該三紙借據上之董事長印章並非伊本
    人的，聖瑞公司之印章亦不是聖瑞公司的，伊沒有授權他人
    代理公司向被告3人借錢等語（見證人己○○96年7月27日之
    證詞）。足見被告3人與聖瑞公司間並無金錢借貸債權債務
    關係。縱如被告3人所稱渠等有交付款項給訴外人戊○○或
    有匯款入聖瑞公司帳戶或有存入現金至聖瑞公司帳戶，然該
    款可能係股東投資之股款或客戶匯入之款項（見證人己○○
    同日之證詞）。被告雖抗辯訴外人戊○○係聖瑞公司之實際
    負責人，然未舉證以實其說。被告3人亦無法舉證證明訴外
    人戊○○有經證人己○○授權代理聖瑞公司向被告3人借款
    或證人己○○有表見代理之事實或知他人表示為代理人而不
    為反對之表示，自不發生聖瑞公司應負金錢借貸之授權人責
    任。至於被告抗辯渠等有收受聖瑞公司簽發之面額122萬
    5000 元之支票、面額142萬元之支票、面額143萬元之本票
    及面額142萬元之支票等，然查被告所執之支票或本票與其
    借貸之金額並不相符，自難僅憑支票或本票之簽發作為金錢
    借貸債權債務關係存在之證據。故原告主張被告3人對聖瑞
    公司之金錢借貸債權不存在，應屬可採。
六、綜上所述，被告3人據以參與分配之金錢借貸債權難認為存
    在，自不得參與分配。從而，原告本於強制執行法第41條規
    定，請求將本院94年度執字第38645號清償債務強制執行事
    件，於95年4月1日制作之分配表，被告乙○○受分配之金額
    104萬1,202元、被告甲○○受分配之金額45萬2,273元、被
    告辛○○受分配之金額53萬5,653元，均應予剔除，改由原
    告受分配，為有理由，應予准許。
七、假執行之宣告：按得為宣告假執行之判決，以適於執行者為
    限，諸如確認判決、形成判決以及給付判決中關於夫妻同居
    之判決、命被告為意思表示之判決（院解字第3076號解釋參
    照）等，按其性質即屬不適於強制執行者，當不得為假執行
    之宣告。本件判決係屬形成判決，揆諸前揭說明，係屬不適
    於執行者，當不得為假執行之宣告，從而原告請求宣告假執
    行自難准許，應予駁回。
八、又本件事證已臻明確，被告聲請傳喚證人黃世仲及再度傳喚
    證人己○○即屬無必要，另兩造其餘攻擊防禦方法及未經援
    用之證據，經本院斟酌後，認為均不足以影響本判決之結果
    ，爰不一一論述，併此敘明。
九、結論：原告之訴為有理由，依民事訴訟法第78條、第85條第
    1 項但書判決如主文。
中　　華　　民　　國　　96　　年　　12　　月　　20　　日
                  民事第六庭    法　官　陳文正
以上正本係照原本作成
如對本判決上訴，須於判決送達後20日內向本院提出上訴狀
中　　華　　民　　國　　97　　年　　1 　　月　　2 　　日
                    　　　　　　書記官　黃菀茹
